【裁判字號】    91,交聲,1862
【裁判日期】    920318
【裁判案由】    交管條例聲異
【裁判全文】
台灣板橋地方法院交通事件裁定                  九十一年度交聲字第一八六二號
    原處分機關  交通部公路總局台北區監理所
    異  議  人  宜明交通有限公司
    即受處分人
右列異議人即受處分人因違反道路交通管理處罰條例案件，對於原處分機關即交通部
公路總局台北區監理所九十一年十二月二日北監六字第裁四０─Ｃ00000000
號所為之處分（原舉發通知單號碼：Ｃ00000000號），聲明異議，本院裁定
如左：
    主  文
異議駁回。
    理  由
一、聲明異議意旨略以：異議人宜明交通有限公司（下稱宜明公司）所有車號ＨＮ─
    八八七號之營業貨運曳引車並聯結車號二Ｎ─八六號之半拖車於民國（下同）九
    十一年十月二十四日載運砂石土方，該車為合格之砂石標示車，以重量法裁決係
    非常不合理，且原舉發單位即台北縣警察局所押磅之地磅並非公設地磅，而是借
    用私人之亞洲水泥地磅，此地磅並無經中央標準局認定，故準確性實值懷疑云云
    。
二、原處分機關係以異議人即受處分人宜明公司所有車號ＨＮ─八八七號之營業貨運
    曳引車並聯結車號二Ｎ─八六號之半拖車載運砂石土方，於九十一年十月二十四
日十時十八分許，行經台北縣樹林市○○街時，經攔檢載運超出欄板二十公分，
    並會同駕駛人過磅，總重四十一‧九公噸，核重三十五公噸，超載六‧九公噸，
    係違反道路交通安全規則第三十八條總聯結重之限制，經台北縣警察局依道路交
    通管理處罰條例第二十九條之二第一項、第三項之規定當場舉發，復移送裁決而
    依道路交通管理處罰條例第九條及違反道路交通管理事件統一裁罰標準及處理細
    則第四十三、四十四條第一項之規定，裁決異議人應罰鍰一萬七千元，並記汽車
    違規紀錄一次。
三、按汽車裝載貨物超過核定之總重量、總聯結重量者，處汽車所有人罰鍰，並記汽
    車違規紀錄一次，其應歸責於汽車駕駛人時，除依第三項處汽車駕駛人罰鍰及依
    第六十三條第一項第二款記點外，汽車所有人仍應記該汽車違規紀錄一次；且有
    該情形者，應責令改正或當場禁止通行，並處一萬元罰鍰，超載十公噸以下者，
    以總超載部分，每一公噸加罰一千元；超載逾十公噸至二十公噸以下者，以總超
    載部分，每一公噸加罰二千元；超載逾二十公噸至三十公噸以下者，以總超載部
    分，每一公噸加罰三千元；超載逾三十公噸者，以總超載部分，每一公噸加罰五
    千元。未滿一公噸以一公噸計算，道路交通管理處罰條例第二十九之二條第一項
    及第三項著有規定；又半聯結車之總聯結重量不得超過三十五公噸，此亦為道路
    交通安全規則第三十八條所明文。本件異議人於上揭時地，以其所有車號ＨＮ─
    八八七號營業貨運曳引車聯結車號二Ｎ─八六號半拖車之半聯結車載運砂石土方
    ，於過磅時總聯結重量高達四一‧九公噸，業已超出前揭規則所訂之限制總聯結
    重量三十五噸達六‧九公噸，此有亞洲水泥公司土城製品廠地磅記錄單影本一紙
    附卷可佐，且上開押磅之地磅其上貼有經濟部標準檢驗局地磅檢定合格單，記載
    編號為ＡＦ0000000Ａ號及「同」字標記，有效期限至九十二年十一月，
    亦有地磅機照片一張在卷可稽。是異議人所辯原舉發單位所押磅之地磅係借用私
    人之亞洲水泥地磅，該地磅並無經中央標準局認定，準確性實值懷疑云云，委無
    足採。至異議人另辯稱上開半拖車係依交通部規定登領為砂石標示之砂石專用車
    ，以重量法裁決係非常不合理云云，惟查：前揭道路交通安全規則第三十八條之
    重量限制及道路交通管理處罰條例第二十九條之二第一項、第三項之規定，並不
    因該半聯結車為經交通部規定登領為砂石標示之砂石專用車而排除適用，是異議
    人上開所述顯有誤解，併此敘明。綜上所述，足見異議人上開所辯，顯不足採。
    是以原處分機關之上開裁決並非無據，故異議人之異議顯無理由，應予以駁回。
    據上論斷，應依道路交通案件處理辦法第十九條規定，裁定如主文。
中    華    民    國    九   十   二    年    三    月    十    八      日
                               台灣板橋地方法院交通法庭
                                   法  官  潘  長  生
右正本證明與原本無異。
如不服本裁定，應於裁定送達後五日內向本院提出抗告狀。
                                   書記官  王  增  華
中      華      民      國    九 十 二    年     三     月    十  八    日


司法院資訊處製作；財團法人民間司法改革基金會備份。
